【裁判字號】    97,上易,1970
【裁判日期】    980625
【裁判案由】    侵占
【裁判全文】
臺灣高等法院刑事判決                97年度上易字第1970號
上  訴  人
即  被  告  戊○○
上列上訴人因侵占案件，不服臺灣桃園地方法院96年度易字第77
3號，中華民國97年5月30日第一審判決（起訴案號：臺灣桃園地
方法院檢察署95年度偵字第2313號及移送併辦：96年度偵字第13
39號），提起上訴，本院判決如下：
    主  文
原判決撤銷。
戊○○意圖為自己不法之所有，而侵占對於業務上所持有之物，
處有期徒刑貳年陸月。
    事  實
一、戊○○係亞卿工程有限公司（下稱亞卿公司）總經理，經營
    建築、土石方挖掘業務，為從事業務之人。於民國94年間，
    喬亞實業有限公司（下稱喬亞公司）經北區房屋仲介覓得附
    表一所示甲○○、丁○○等9 人所有土地（下稱本案土地）
    ，計畫興建廠房（下稱本案廠房），雙方於94年7 月23日，
    簽訂附表一之「土地租賃契約」（下稱土地租賃契約），約
    定由地主丁○○擔任喬亞公司廠房之起造人，租賃期間為94
    年11月1日起至99年10月31日止。於94年7月24日，喬亞公司
    與亞卿公司就本案廠房簽訂承攬工程契約書，由亞卿公司實
    際負責興建本案廠房工程，惟就本案廠房向桃園縣政府申報
    之相關文件上，均以業昌營造股份有限公司（下稱業昌公司
    ）為本案廠房之承造人。旋桃園縣政府於同年9 月30日核發
    本案廠房之建築執照（附表二編號2所示建築執照）。
二、詎戊○○於土地租賃契約生效，本案土地由甲○○等人交予
    亞卿公司，再轉交戊○○占有以備進行施工時，竟基於意圖
    為自己不法所有之犯意，自94年9 月中旬某日起，除未由承
    造人業昌公司依建築法令先向桃園縣政府申報開工即擅自開
    工外，更未通知監造人庚○○會同依核准建築執照之設計圖
    放樣，並報請桃園縣政府主管機關勘驗，即逾越核准建築執
    照之設計圖範圍而挖掘本案土地內之土石，經甲○○等人發
    現上情，提出異議後，其以雙方已簽訂土地租賃契約，並於
    94年10月9 日、同年月19日陸續簽訂協議書為由，繼續施工
    ，遲至94年11月8 日，方檢具開工申請書暨剩餘土石方處理
    計畫等文件向桃園縣政府申報開工，迄至95年1月2日始補齊
    文件經桃園縣政府同意核准備查，惟仍未會同監造人庚○○
    依核准建築執照之設計圖放樣施工，並報請桃園縣政府主管
    機關勘驗，而繼續挖掘本案土地內之土石。復將所挖得之土
    石販售予泰暘砂石有限公司（下稱泰暘公司），接續以上開
    方式，將其因業務關係施工挖掘所持有之土石變易持有為所
    有之意思，加以販售他人而侵占入己。嗣於95年1 月10日中
    午12時40分許，經甲○○、丙○○、己○○（地主陳松峰之
    父）等人，以戊○○盜挖本案土地內之土石，向桃園縣政府
    警察局大園分局報案，經警勘查，始發覺上情。復因監造人
    庚○○遲未接獲業昌公司，就本案廠房開工及放樣通知，經
    前往現場勘查，發覺有超挖情形，隨於同年1 月16日、22日
    即通知桃園縣政府主管機關處理，經桃園縣政府會勘後，於
    95年1 月26日以府工建字第0950028154號函勒令停工，並通
    知桃園縣政府大圓分局調查，戊○○始停止挖掘本案土地內
    土石。戊○○前後接續挖掘本案土地內之土石就逾越核准建
    築執照設計圖範圍之超挖部分共達約22,021立方公尺，並以
    其販售與泰暘公司價格比例換算約新台幣（下同）5,153,29
    2元而侵占入己。
三、案經甲○○、丙○○、己○○訴由桃園縣政府警察局大園分
    局報請臺灣桃園地方法院檢察署檢察官偵查起訴，暨臺灣桃
    園地方法院檢察署檢察官主動簽分移送併辦。
    理  由
一、本件起訴書僅記載「桃園縣大園鄉○○○段田心子小段60-1
    、60-4至60-8及60-10、60-12等8 筆土地」，且原審公訴人
    於97年5月28日雖當庭表示「本件追加被告係犯刑法第336條
    第2項之業務侵占罪」（原審卷第206頁），然其本意乃在將
    起訴法條刑法第320條第1項竊盜罪、同法第339條第1項之詐
    欺罪，變更法條為同法第336條第2項業務侵占罪，且所涉及
    土地僅上開8筆，不包括同地段58-4土地等情，業經於本院
    到庭實施公訴之檢察官陳述在卷（本院卷第126反面），足
    證本件起訴範圍僅涉及本案土地，不包括財政部國有財產局
    管理之同地段第58 -4地號土地（本院卷第51頁），且起訴
    法條已變更為刑法第336條第2項之業務侵占罪，先此敘明。
二、本件認定事實所引用性質上屬傳聞證據（文書證據、物證等
    證據）部分，檢察官、上訴人即被告戊○○均表示無意見（
    本院第31頁），且迄於本院言詞辯論終結前均未表示異議，
    本院審酌前開書證、物證並無證據證明係公務員違背法定程
    序所取得，亦無刑事訴訟法第159條之4之顯有不可信之情況
    與不得作為證據之情形，依刑事訴訟法第159條之5第2 項規
    定，本件認定事實所引用卷證所有證據，應認均具有證據能
    力。
三、訊據被告對於其擔任亞卿公司負責人兼任總經理，未向桃園
    縣政府申報開工、未通知會同監造人放樣，並報請桃園縣政
    府主管機關勘驗，即雇工於本案土地內逾越核准建築執照設
    計圖範圍而挖掘土石約22,021立方公尺，再將土石販賣予泰
    暘公司等事實坦承不諱，惟辯稱：亞卿公司受喬亞公司委託
    興建本案廠房，難免挖掘土石，因配合天候而未申報開工、
    放樣、勘驗，且依自然施工法，挖掘土地範圍較大，事後會
    再回填。又伊均獲地主同意，有協議書為憑，故伊依慣例，
    施工者有權處置挖掘出來的土石，並完全依照與地主之土地
    租賃契約所約定精神處理，僅有違反建築法規，而無侵占之
    情。以本案廠房所申請之建蔽率、容積率均小於法定規定，
    顯然其無不法所有之意圖，故其雖稍有超挖，事後亦必回填
    而回復原狀。末庚○○借牌委由其弟及鄭冠洲到場，所言乃
    為迴避己身利益而不足採信云云。
四、惟查：
  (一)上開事實，業經證人即被害人甲○○、丁○○、丙○○指訴
    歷歷，核與證人即桃園縣政府工務局建築管理課承辦人陳志
    坤、鄭錫巖、監造人庚○○、設計建築師謝輝池所為證述情
    節大致相符，並有附表一所示土地租賃契約、附表二編號2
    、7至15所示桃園縣政府94年9月30日府工建字第0000000000
    號函附建築執照、桃園縣政府94年11月22日府工建字第0940
    328980號處分書、謝輝池建築師事務所補繪標高及補標設基
    地內排水申請函暨桃園縣政府同意書、桃園縣政府95年1月2
    日府工建字第0000000000號函准開工、庚○○95年1月16日
    、同年月22日函催停工、桃園縣政府95年1月26日府工建字
    第0950023350號函附現場會勘紀錄、桃園縣政府95年1月26
    日府工建字第0950028154號函令業昌公司停工、桃園縣政府
    95年2月13日第2次會勘紀錄、桃園縣政府95年2月23日府工
    建字第0950051238號函請改善、現場照片等資料為憑。復經
    檢察官會同相關人員於95年2月24日勘驗現場，製有勘驗筆
    錄，暨庚○○會勘時所提「現場繪測圖」、桃園縣蘆竹地政
    事務所97年1月24日蘆地登字第0970001014號函附土地登記
    公務用謄本存卷可參。堪認喬亞公司確實於94年7月23日與
    甲○○等人簽訂土地租賃契約，並於94年7月24日與亞卿公
    司簽訂承攬契約，由甲○○等人將本案土地交予喬亞公司轉
    交被告持有中。被告自94年9月中旬某日，除於同年9月30日
    取得建築執照外，並陸續逾越核准之建築執照設計圖範圍而
    開挖本案土地內土石，惟未依附表二編號2所示桃園縣政府
    核准建築執照放樣、申報開工，至同年11月8日始向桃園縣
    政府申報開工，經桃園縣政府發覺有未經申報即行開工之違
    反建築法令情形，於同年11月22日以附表二編號7所示處分
    書對裁處承造人業昌公司罰鍰，且因其申報開工文件闕漏，
    至95年1月2日始由桃園縣政府以附表二編號9所示函同意核
    准備查。惟被告於申報開工後，仍遲未放樣、勘驗等程序，
    經桃園縣政府前往勘驗，並經庚○○以附表二編號10、12發
    函丁○○、業昌公司停工，再呈報請桃園縣府處理，由桃園
    縣政府於95年1月26日以附表二編號13所示函勒令停工，並
    經桃園縣政府於同年2月13日會勘後，於同年月24日以附表
    二編號15函命改善，再經檢察官於同年月24日前往現場勘驗
    ，依核准建築執照可挖掘地下室面積為4229.78立方公尺，
    而被告開挖範圍約等於本案土地之地界線，深度多超過4.5
    公尺，最深處達7公尺，挖掘土石約22,021立方公尺（逾越
    核准建築執照設計圖範圍之超挖部分詳如臺灣桃園地檢署95
    年度偵字第2313號卷，下稱偵卷第186頁，庚○○於檢察官
    勘驗時提出之「現場繪測圖」所示之開挖線內範圍），被告
    挖掘範圍顯然已逾越桃園縣政府核准之建築執照設計圖範圍
    。
  (二)依照建築法第56條、第101條規定，建築工程中必須勘驗部
    分，由直轄市、縣（市）主管建築機關於核定建築計畫時，
    指定由承造人會同監造人按時申報後，方得繼續施工，主管
    建築機關得隨時勘驗之。相關勘驗事項，於建築管理規則中
    定之，並由直轄市、縣 (市)政府分別訂定建築管理規則，
    報經內政部核定後實施。又依桃園縣建築管理自治條例第27
    條規定，有關建築工程必須勘驗部分，有放樣勘驗、基礎勘
    驗、配筋勘驗、鋼材勘驗、屋架勘驗及承造人於竣工時應檢
    附經中華民國實驗室認證體系（CNLA）認証之實驗室之鋼材
    及混凝土品質檢驗報告。且必須勘驗部分，得由桃園縣政府
    委託建築師公會或相關專業工程技師公會遴派適任之會員辦
    理勘驗。除有緊急施工之必要外，申請勘驗文件均應由承造
    人會同監造人查核簽章後於該階段工程施工前3日內送達桃
    園縣政府工務局方得繼續施工。各項勘驗紀錄，應與建築執
    照申請書件及工程圖說一併保存至該建築物拆除或毀損為止
    。依卷附本案建築執照檢附之施工管理登錄表、勘驗紀錄表
    ，均未記載相關勘驗登記（偵卷第59、60頁），且證人即監
    造人庚○○證稱：核准開工後，未經被告或業昌公司通知前
    往會同放樣，覺得納悶，所以去現場看，並要求被告停止開
    挖等語（偵卷第269至271頁、本院卷第143反面）。益見被
    告負責本案廠房之興建工程，均未依上開規定按時由業昌公
    司會同庚○○放樣，並申報勘驗無誤。又被告自取得本案土
    地不久後，自94年9月中旬某日，被告即開始挖掘土石，業
    經丁○○陳述無訛（本院卷第145反面），且甲○○證稱：
    其自94年9月間，親眼看見有10幾部砂石車，將砂石由工地
    載出去（偵卷第33頁），並有94年11月間現場遭開挖，滿目
    瘡痍之照片在卷可稽（偵卷第141頁），復有附表二編號7桃
    園縣政府以業昌公司未經備查即擅自動工而裁處罰鍰之處分
    書為憑，顯然被告在取得本案土地後，自94年9 月中旬某日
    起，未經申報開工即恣意開挖無訛。雖曾亞騰以95年1月10
    日始受雇挖掘地下室，且均按圖施工，未逾越範圍云云；被
    告以開挖僅20餘天置辯云云（偵卷第106頁、本院卷第94頁
    ），此與丁○○、甲○○所陳及94年11月間照片所顯示現場
    已遭開挖情形不同，且現場挖掘範圍遠大於建築執照所核准
    施工範圍，業如前述，曾亞騰所證及被告所辯，均不足採信
    。又甲○○以94年9月5日，被告即開始施工；然丁○○證稱
    ：因一開始要讓機器下去挖，故先整地闢路，那時應該沒有
    挖地，實際開挖應該在94年9月中旬等語，以丁○○對本案
    廠房施工程序較了解，自以其所陳，較為可採，本院認被告
    開挖時間起自94年9月中旬某日。再庚○○稱：95年1月農曆
    年前後，差不多天天下雨，要人放樣也不合理等語（本院卷
    第144頁），倘確實因天候因素無法配合放樣、申報勘驗，
    自得延緩開挖施工，蓋依土地租賃契約、承攬工程契約書，
    可知喬亞公司與甲○○等地主、喬亞公司與亞卿公司間，均
    未就工程期限有所制約，且被告自94年9月中旬某日起，未
    申報開工之前即已施工挖掘，既能施工，要無受天氣影響而
    無法放樣之情，庚○○上開所證，尚難為有利被告之認定。
    參以被告陳稱：施工後15天約94年10月10日左右，我們請外
    面的人來放樣，庚○○也有到場，前2次雨太大沒有辦法下
    去，第3次才用石灰去畫，也是庚○○告訴我們範圍（本院
    卷第30反面），顯與事後因雨太大未放樣之辯詞不同，被告
    所辯，自屬無據。
  (三)被告雖以依建築慣例，其有權利挖掘本案土地內之土石，並
    加以利用云云。因庚○○到庭稱：一般租地蓋廠房，除非事
    先約好，通常地主不會在意這些土石（本院卷第10頁），則
    被告與甲○○等人簽訂土地租賃契約，使用土地目的為「倉
    儲（以建照申請項目為準）」，則在核准建築執照設計圖範
    圍內，被告因正常施工而自行處理該範圍內之土石，容有因
    土地租賃契約內未明文約定誤以為甲○○等人不在意，遂圖
    方便而擅自處分，則被告就建築執照設計圖範圍內所挖掘之
    土石以其無不法所有意圖，尚非不可能，所辯應屬可採。然
    除建築執照核准設計圖範圍外部分，被告既未能提出相關建
    築慣例以實其說，且營建土石屬有再利用價值之資源，因營
    建而挖掘土地所得之土石之所有權歸屬，既無相關建築法令
    足供判斷，自應依民事法律關係為基準，是除土地所有權人
    與營造商間之營造契約已明文約定該土石歸由營造商所有或
    同意交由營造商為處理外，依民法第773條規定，土地所有
    權，於其行使有利益之範圍內，及於土地之上下，自應屬土
    地所有權人所有。本件亞喬公司與甲○○等地主簽訂之土地
    租賃契約既無有關本案土地逾越建築執照設計圖範圍之土石
    所有權或處分權歸屬之約定，則本案土地逾越建築執照設計
    圖範圍之土石無論開挖與否，均屬甲○○等9位地主所有。
    雖喬亞公司與丁○○於94年10月9日簽訂協議書、喬亞公司
    與丁○○、陳松峰於94年10月19日簽訂協議書，然附表二編
    號3協議書，僅由喬亞公司將建築執照相關圖樣及說明資料
    交丁○○送交專業建築師到場審核，是否按建築執照施工；
    附表二編號4協議書僅就丁○○、陳松峰權益如何保障、業
    昌公司可將興建工程轉由被告經營之亞卿公司承包等等事宜
    ，並無任何全體地主同意被告取得本案土地內逾越建築執照
    設計圖範圍之土石所有權或處分權之約定，足證被告並未獲
    得全體地主同意取得本案土地內逾越建築執照設計圖範圍之
    土石所有權或處分權。參酌陳志坤證述：95年5月前為桃園
    縣政府建管課承辦人員，本件實際開挖面積，對照建築執照
    設計圖，不符合常情。且依照設計圖，廠區僅有部分範圍，
    但開挖面積是沿地界線挖掘。一般挖掘時，均會事先測量作
    記號，用以拿捏挖掘深度，當開始往下挖掘記號以下之範圍
    會較謹慎，本案地下室僅申請4.5公尺，即使施工隨便，亦
    不可能超挖至7公尺，且現場挖掘面積比例不符常情（偵卷
    第230頁）；鄭錫巖證稱：95年1月14日我自行到現場察看，
    現場已經挖掘滿目瘡痍，沒有放樣，我要求他們立即停工，
    進行放樣，但我一離去後，並沒有進行放樣，仍持續挖掘。
    現場挖掘深度最深約7米，平均約5米多。被告開挖不符合建
    築常規，且未按圖施工（偵卷第269、270頁）；謝輝池證稱
    ：本案廠房設計圖，地下室沒有開挖至整個基地範圍，且我
    設計之藍圖開挖後應不至於整個基地全部開挖，依我的設計
    圖，現場開挖情況不符合設計原意，已經超挖（偵卷第291
    頁），顯然被告未依建築執照設計圖範圍施工，甚且逾越建
    築執照所核准挖掘範圍而有超挖，並不符合建築常規無誤。
    又庚○○證稱：依照正常程序，要先放樣，才能施工。如果
    不是建築用途，沒放樣就開挖，事後回填很容易，但如果是
    建築基地，要把超挖的基地，依規定一層一層夯土打緊，要
    用更大時間、工資，不符經濟原則。本案廠房施工可分釘樁
    、自然開挖二種方式，無論何種方式施工，均應先放樣。採
    用何種方式施工，就要用該方式去放樣，雖自然開挖施工線
    會比較大，但本案開挖也是不合理等語（本院卷第143反面
    、144頁）。倘被告確實以自然施工方式興建本案廠房，亦
    不至於沿本案土地界線開挖，故被告以其施工方式為自然開
    挖範圍較大云云，亦不合施工常情。再被告自承將本案土地
    內挖掘之土石販售予泰暘公司，且本案廠房工程產出之土石
    ，為泰暘公司向亞卿公司負責人戊○○購買，總數量為
    69358.57立方公尺，總金額為16,231,098元，有泰暘公司96
    年7月19日泰砂字第960719-02號函在卷為憑（原審卷第60頁
    ），益見被告上開陳述與事實相符，自堪採信。綜上，被告
    既未由業昌公司依法會同監造人庚○○放樣，並向桃園縣政
    府申報勘驗，復未獲甲○○等地主同意取得逾越建築執照設
    計圖範圍外之土石所有權或處分權，旋於尚未開工之前之94
    年9月中旬某日，逾越建築執照核准施工範圍而沿「本案土
    地界線」開始大肆挖掘土石，並擅自販售予泰暘公司，足徵
    被告就逾越建築執照設計圖範圍所超挖之土石有易持有為所
    有之不法意圖，至為灼然。
  (四)證人乙○○到庭證稱：被告先找我們說要找地，許宗訓是在
    地人，本案土地是我們公司介紹的，當初在洽談過程中，大
    部分在許宗訓家裡談的，有談到要挖蓄水池、地下室等情（
    本院卷第141頁），然乙○○亦證述：不知道地主有沒有同
    意被告挖土去賣（本院卷第141反面）。參以許宗訓證稱：
    訂契約時，所有地主都不知道有地下一層。是在縣政府核准
    執照下來才知道有地下一層（臺灣桃園地方法院95年度訴字
    第1456號影卷第56頁），且庚○○證述：桃園縣政府核准建
    築執照施工圖並無蓄水池設計（本院卷第142頁），則乙○○上開所證，顯法證明甲○○等地主訂約時，已明知被告要
    開挖蓄水池、地下室等情，並同意被告可大肆挖掘逾越建築
    執照核准施工圖外之土石，加以販售。又本案廠房核發之建
    築執照之建蔽率、容積率，縱未達法定上限，然以本件開挖
    範圍確實沿地界線而大肆挖掘，已如上述，則法定建蔽率、
    容積率對視法令於無物之被告而言，無法產生制約規範之效
    果，自難以此判斷被告有無不法所有意圖。再臺灣桃園地方
    法院95年度訴字第1046號民事判決乃基於民事法律關係所為
    之判斷，本院自得基於全案卷證資料，本於自由心證而為事
    實之認定，要不受該判決之拘束。至鄭冠洲寄發存證信函予
    庚○○，乃關於庚○○與鄭冠洲間就其等雙方合作案件表達
    報酬爭議之函件，與本案無涉。又庚○○證稱：核准開工後
    ，差不多10天後，納悶為何都沒有消息，所以去現場看，就
    看到在施工，差不多15日以後，我每2天去一次，將近去10
    次（本院卷第143反面），且庚○○到庭陳述內容包括以開
    工後天氣陰霾，要人放樣也不合理；除非事先有約好，通常
    地主不會在意這些土石等語，顯然並非一昧維護己身權益而
    影響其憑信性。又被告提出支付土石開挖費，因支票並無抬
    頭，是否確為土石開挖費尚有疑義。末被告以事後會回復原
    狀云云，然被告超挖範圍廣闊，已不符合建築常規，要難以
    事後回復原狀認其無不法意圖。
  (五)關於本件逾越建築執照設計圖範圍而超挖本案土地內土石數
    量，雖依附表二編號14所示超挖面積約25,000立方公尺（偵
    卷第200頁），桃園縣政府95年3月23日府工建字第09500706
    58號函示：本案監造人現況實測結果超挖增加土石量為28,1
    97立方公尺（偵卷第202頁）。然庚○○到庭證述：現場測
    量後，把已經挖的部分扣除建照所允許的部分，28,000立方
    公尺是我算出來的大約數字，再依本案土地之地質鑽探工作
    報告書，表土層平均厚度為106公分，下面是石頭，將這106
    公分照比例扣除表土層的厚度，實際超挖的土石應該約22,3
    00立方公尺。再扣掉同地段58-4地號所挖掘土石約350立方
    公尺，扣除表土層關係的厚度，剩下大約279立方公尺，則
    本案廠房逾越建築執照施工圖範圍所超挖土石數量應為22,0
    21立方公尺（本院卷第63、92反面、143頁），此超挖土石
    數量為被告及甲○○等人所不爭執，自以庚○○於本院所彙
    算之土石量為被告侵占入己之數量。又依上開被告販售予泰
    暘公司之總價及數量比例計算每立方公尺土石之價格，則
    本件被告侵占土石之價值約5,153,292元（16231.098元
    6935 8.57立方公尺22,021立方公尺之≒5,153,292元）。
五、綜上所述，被告所辯，均無足取。本件事證明確，被告犯行
    洵堪認定，應予依法論科。
六、被告行為後，刑法及罰金罰鍰提高標準條例業經修正，並自
    95年7月1日生效施行。關於刑法第33條第5款有關罰金之最
    低額度修正後已提高，比較新舊法，以舊法有利於被告。綜
    上比較刑法修正前、後，以舊刑法對被告較為有利，自應整
    體適用舊刑法相關規定。
七、核被告所為，係犯刑法第336條第2項之業務侵占罪。起訴書
    雖未記載被告係構成本罪，惟經原審公訴人請求變更論罪法
    條，已如上述，本院自得審理，尚無庸變更起訴法條。又按
    接續犯係基於單一之犯意，以單一行為之數個舉動，接續進
    行同一犯罪，在犯罪完成以前，其各個舉動均屬犯罪行為之
    一部，而接續的侵害同一法益，為實質上一罪。被告挖掘本
    案土地雖歷經數月，惟自始出於單一犯意，而接續從事各次
    之挖掘行為，自屬接續犯，而論以一罪。
八、原審認被告所犯罪證明確，予以論罪科刑，固非無見。惟查
    ：(1)本案土地內土石具有再利用價值，為具有財產利益之物
    ，被告持有本案土地內土石而易持有為所有，應係侵占土石
    ，原判決認被告係取得不法之利益，尚有誤會。(2)原判決計
    算被告侵占土石數量為28,000立方公尺，未扣除表土層及非
    起訴範圍之同地段第58-4地號開挖之土石，亦有未合。(3)被
    告所為涉犯刑法第336條第2項之罪，且刑法第335、336條並
    未修正，原判決第8頁誤為修正前刑法第335條第2項，應屬
    誤載。(4)臺灣桃園地方法院檢察署於96年10月12日以桃檢玲
    來96偵1339字第69197號函就同一案件移送併辦，原判決對
    此未說明是否併予審理，亦有疏漏。被告上訴，否認犯行，
    已如前述，核無足取，應予駁回。惟原判決既有上開可議之
    處，自應由本院撤銷改判。
九、爰審酌被告假土地租賃為名目，達成挖掘土石獲利之目的，
    以其超挖土地範圍廣泛，獲利甚鉅，迄今仍未能與甲○○等
    人達成和解，回復土地原狀，除使地主蒙受損害外，更嚴重
    破壞土地環境，所為非是，且犯後毫不悔悟，強詞狡辯，一
    再扯謊，顯見惡性重大，自應予以嚴處，參酌被告之素行、
    犯罪之動機、手段、所生之危害等一切情狀，量處如主文第
    2項所示之刑，以示懲儆。至起訴書雖認被告涉犯刑法第320
    條竊盜罪及同法第339條詐欺罪，業經原審公訴人已變更起
    訴法條，詳如上述，自無庸就此部分加以審理，末此敘明。
據上論斷，應依刑事訴訟法第369條第1項前段、第364條、第299
條第1項前段，刑法第2條第1項前段、第336條第2 項，刑法施行
法第1條之1，判決如主文。
本案經檢察官柯麗鈴到庭執行職務。
中    華    民    國    98    年    6     月    25    日
                  刑事第二庭審判長法  官  洪光燦
                                  法  官  宋明蒼
                                  法  官  李麗玲
以上正本證明與原本無異。
不得上訴。
                                  書記官  廖婷璇
中    華    民    國    98    年    6     月    25    日
附錄：本案論罪科刑法條全文
中華民國刑法第336條
對於公務上或因公益所持有之物，犯前條第一項之罪者，處一年
以上七年以下有期徒刑，得併科五千元以下罰金。
對於業務上所持有之物，犯前條第一項之罪者，處六月以上五年
以下有期徒刑，得併科三千元以下罰金。
前二項之未遂犯罰之。
┌─────────────────────────────────────────────┐
│附表一：本案喬亞公司與甲○○等人「土地租賃契約」                                          │
├────┬────────┬────┬──────────────────────────┤
│        │出租人（所有人）│代理人  │出租土地地號（持分）                                │
├────┼────────┼────┼──────────────────────────┤
│ 出租人 │甲○○          │        │桃園縣大園鄉○○○段田心子小段 61-2  地號（1/2）    │
│（甲方）├────────┼────┼──────────────────────────┤
│        │吳黃碧珠        │甲○○  │桃園縣大園鄉○○○段田心子小段 61-2  地號（1/2）    │
│        ├────────┼────┼──────────────────────────┤
│        │巫盤有妹        │丙○○  │桃園縣大園鄉○○○段田心子小段 60-8  地號（1/1）    │
│        ├────────┼────┼──────────────────────────┤
│        │丁○○          │        │桃園縣大園鄉○○○段田心子小段 60-10 地號（1/1）    │
│        │                │        │桃園縣大園鄉○○○段田心子小段 60-5  地號（1/1）    │
│        │                │        │桃園縣大園鄉○○○段田心子小段 60-1  地號（41/50）  │
│        ├────────┼────┼──────────────────────────┤
│        │許素貞          │丁○○  │桃園縣大園鄉○○○段田心子小段 60-1  地號（3/50）   │
│        ├────────┼────┼──────────────────────────┤
│        │許素秋          │丁○○  │桃園縣大園鄉○○○段田心子小段 60-1  地號（3/50）   │
│        ├────────┼────┼──────────────────────────┤
│        │許榕珊          │丁○○  │桃園縣大園鄉○○○段田心子小段 60-1  地號（3/50）   │
│        ├────────┼────┼──────────────────────────┤
│        │許福            │許明枝  │桃園縣大園鄉○○○段田心子小段 60-4  地號（1/1）    │
│        ├────────┼────┼──────────────────────────┤
│        │陳松峰          │        │桃園縣大園鄉○○○段田心子小段 60-6  地號（1/1）    │
│        │                │        │桃園縣大園鄉○○○段田心子小段 60-7  地號（1/1）    │
├────┼────────┼────┼──────────────────────────┤
│ 承租人 │喬亞實業有限公司│劉杜鈺  │                                                    │
│（乙方）│代表人：呂振極  │        │                                                    │
├────┼────────┼────┼──────────────────────────┤
│ 見證人 │許宗訓、乙○○  │        │                                                    │
├────┼────────┴────┴──────────────────────────┤
│ 備  註 │與本案有關之契約條款                                                            │
│        ├────────────────────────────────────────┤
│        │第一條、租賃土地範圍：                                                          │
│        │        甲方所有坐落桃園縣大園鄉○○○段田心子小段60-1、60-4、60-5、60-6、60-7、│
│        │        60-8、60-10 、61-2地號土地，面積共壹萬肆仟佰壹拾平方公尺，共4328.775坪│
│        │        ，甲方同意出租予乙方。                                                  │
│        │第二條、使用目的：                                                              │
│        │        （一）乙方僅得於約定事業範圍內使用租賃物。                              │
│        │        （二）約定事業範圍：倉儲（以建照申請項目為準）。                        │
│        │第三條、租賃期限：                                                              │
│        │        甲、乙雙方洽定為伍年，自94年11月1日起至99年10月31日止。                 │
│        │第六條、甲方同意由「丁○○」為代表作為乙方建造廠房之起造人，甲方之代表並應配合乙│
│        │        方申請廠房之各項手續，不得藉故刁難。若因可歸責於甲方之代表之事由致無法完│
│        │        成廠房申請手續，甲方及代表須就乙方所受損害負連帶賠償責任。廠房建造費由乙│
│        │        方負擔。                                                                │
│        │第七條、契約失效日期：                                                          │
│        │        本契約之生效日期為94年11月1日，租金自該日起算。                         │
└────┴────────────────────────────────────────┘
┌─────────────────────────────────────────────┐
│附表二：                                                                                  │
├──┬────┬───────┬─────────────────────────────┤
│編號│ 日  期 │ 事  件       │內容要旨                                                  │
│    │(年月日)│              │                                                          │
├──┼────┼───────┼─────────────────────────────┤
│ 1  │94.07.23│甲○○與喬亞公│詳如付表一                                                │
│    │        │司簽定本案土地│                                                          │
│    │        │租賃契約書    │                                                          │
├──┼────┼───────┼─────────────────────────────┤
│ 2  │94.09.30│桃園縣政府核准│桃園縣政府94年9 月30日府工建字第0000000000號函            │
│    │        │建築執照函（發├─────────────────────────────┤
│    │        │給出名起造人「│受文者：丁○○                                            │
│    │        │丁○○」）    │主旨：台端申請大園鄉○○○段田心子小段60-1等8 筆地號建造執│
│    │        │              │      照乙案，復請查照。                                  │
│    │        │              │說明：                                                    │
│    │        │              │  一、復台端九十四年九月十九日建造執照申請書。            │
│    │        │              │  二、經核申請書圖尚符規定，准予發給建造執照。請依照規定於│
│    │        │              │      六個月內提出開工報告申報開工，並應由建築師負責監造，│
│    │        │              │      確實依執照核准圖樣及說明書施工。                    │
│    │        │              │  三、茲檢送規費繳納單一式四份，請依照規定向本府支付課繳納│
│    │        │              │      後（台銀派駐收款處）繳納後，憑收據向本局工務局建築管│
│    │        │              │      理課領取執照及申請圖書副本，如自接到本通知起三個月不│
│    │        │              │      來領取者該執照予以註銷。                            │
│    │        │              │  四、承造人應按時依桃園縣建築管理自治條例第二十七條及營造│
│    │        │              │      業法第四十一條規定申報勘驗。                        │
│    │        │              │  五、本建築物供公眾使用建築物（加註建照）                │
│    │        │              │  六、應於屋頂版勘驗前辦妥消防審查手續（加註建照）        │
│    │        │              │  七、電話及自來水配線管圖屋頂版勘驗前應向電信局及自來水公│
│    │        │              │      司申請後方得勘驗（加註建照）                        │
│    │        │              │  八、屋頂版勘驗前檢附電氣審查完竣證明（加註建照）        │
│    │        │              │  九、申報開工必須檢附營建剩餘土石方之處理計畫（加註建照）│
│    │        │              │  十、申報開工時檢附預鑄式建築物污水處理設施審定登記文件及│
│    │        │              │      設施成品照片，場鑄部份由設計建築師簽證，並於申請使用│
│    │        │              │      執照時，檢附現場施工照片（加註建照）                │
│    │        ├───────┼─────────────────────────────┤
│    │        │建築執照文號暨│建築執照文號：（94）桃縣工建執照字第會園02447號府工建字第 │
│    │        │記載要項      │0000000000號                                              │
│    │        │              ├─────────────────────────────┤
│    │        │              │(一)起造人：丁○○                                          │
│    │        │              │(二)設計人：謝輝池（輝池建築師事務所）                      │
│    │        │              │(三)基地概要（節錄）                                        │
│    │        │              │  1.地號：大園鄉○○○段田心子小段60-1地號等8 筆如附表（註│
│    │        │              │    ：即附表一所示）                                      │
│    │        │              │  2.基地面積合計：14,310㎡                                │
│    │        │              │(四)建築物概要（節錄）                                      │
│    │        │              │  1.層棟戶數：地上1 層／地下1 層／1 幢／1 棟／1 戶        │
│    │        │              │  2.法定空地面積：5,724㎡                                 │
│    │        │              │  3.建 蔽 率：41.58%                                      │
│    │        │              │  4.總樓地板面積：10,179.63㎡                             │
│    │        │              │  5.容 積 率：71.14%                                      │
│    │        │              │  6.構造種類：鋼骨RC造                                    │
│    │        │              │(五)規定開工期限：領照後六個月內開工                        │
│    │        │              │  發   照   日：94年9 月29日                              │
│    │        │              │  核准開工日期：95年1 月4 日（註：係經核准後填載／核准文號│
│    │        │              │              ：0000000000）                              │
│    │        │              │  預定竣工日期：95年10月4 日（註：係經核准後填載／核准文號│
│    │        │              │              ：0000000000）                              │
│    │        │              │(六)建築概要                                                │
│    │        │              │  1.地下1 層：申請面積4229.78 ㎡／高度4.5m／              │
│    │        │              │    用    途：防空避難室                                  │
│    │        │              │  2.地上1 層：申請面積5949.85㎡／高度9.0m／               │
│    │        │              │    用    途：C2廠房／G2辦公室／幫浦室.發電機房.配電室    │
│    │        │              ├─────────────────────────────┤
│    │        │              │建築執照卷宗之「桃園縣政府施工管理登錄表 (94) 桃縣工建執照│
│    │        │              │字第會園02447 號）」記載之監造人、承造人                  │
│    │        │              │(一)監造人：庚○○／庚○○建築師事務所                      │
│    │        │              │(二)承造人：潘秋棻／業昌營造（股）公司                      │
├──┼────┼───────┼─────────────────────────────┤
│ 3  │94.10.9 │地主丁○○等人│【協議書】（簡稱：94.10.9喬亞與地主協議書）               │
│    │        │因喬亞公司疑有├─────────────────────────────┤
│    │        │未按建築執照施│甲乙雙方就94年7 月23日所簽訂之土地租賃契約所產生之疑慮做  │
│    │        │工之爭議之「協│如下協議：                                                │
│    │        │議書」        │  1.乙方願將建築執照相關之圖樣及說明等資料交甲方之代理人許│
│    │        │              │    源舜送交專業建築師到施工現場審核，是否按建築執照施工。│
│    │        │              │  2.若施工有違反建築執照之相關資料，甲方得終止租約，並請求│
│    │        │              │    損害賠償。                                            │
│    │        │              │  3.若施工符合建築執照之相關資料，甲乙雙方則續行94年7 月23│
│    │        │              │    日所簽訂之土地租賃契約，雙方並就有關疑慮另定附件。    │
│    │        │              │  4.甲乙雙方約定10月16日前甲方至乙方瞭解乙方營業狀況。    │
│    │        │              │  5.本合約履行時，甲乙雙方約定94年10月23日公證。          │
│    │        │              │  6.違約處罰：                                            │
│    │        │              │    甲乙雙方若藉故拖延違反第四條之規定時，則違約一方需給│
│    │        │              │      付他方懲罰性違約金10萬元。                          │
│    │        │              │    甲乙雙方若藉故拖延違反第5 條之規定時，則違約一方需給│
│    │        │              │      付他方懲罰性違約金20萬元整。                        │
│    │        │              │  7.本協議書作為94年7 月23日所簽訂土地租賃契約之附件（附件│
│    │        │              │    一）與契約同等效力。                                  │
│    │        │              │甲方：代理人丁○○                                        │
│    │        │              │乙方：代理人劉杜鈺                                        │
├──┼────┼───────┼─────────────────────────────┤
│ 4  │94.10.19│部分地主（許源│【協議書】（簡稱：94.10.19部分地主與喬亞及被告轉包協議書）│
│    │        │舜、陳松峰）、├─────────────────────────────┤
│    │        │喬亞公司、劉杜│立協議書人：丁○○、陳松峰（下稱甲方）                    │
│    │        │鈺、戊○○間之│            喬亞實業有限公司（下稱乙方）                  │
│    │        │轉包協議書    │            劉杜鈺、戊○○（下稱丙方）                    │
│    │        │              │本協議書係就甲乙雙方前於九十四年七月二十三日簽訂之租賃契約│
│    │        │              │及九十四年十月九日之協議書，嗣後之延續協議，再於本協議書當│
│    │        │              │日協議條件如下：                                          │
│    │        │              │一、甲乙雙方前於94年7 月23日簽訂之租賃契約因土地所有權人眾│
│    │        │              │    多，為免滋生爭議，經協議推由丁○○、陳松峰為出租人代表│
│    │        │              │    ，全權委由丁○○、陳松峰與乙方接洽相關承租及廠房興建事│
│    │        │              │    宜。日後其餘地主如有疑慮應向該兩名代表直接接洽，透過兩│
│    │        │              │    名代表與乙方協議，而不得直接與乙方聯繫，然如有協調會議│
│    │        │              │    ，其餘出租人及地主有可參與之權。                      │
│    │        │              │二、因前雙方致生誤會導致工程延誤，故乙方先前應於94年10月15│
│    │        │              │    日兌現之支票（280 萬元押租金）經協議後，由甲方推派之起│
│    │        │              │    造人許源順與業昌營造有限公司業昌公司簽訂承攬和約書後，│
│    │        │              │    即由業昌公司向相關單位申請開工執照，待開工執照核發後15│
│    │        │              │    日內一次付清。                                        │
│    │        │              │三、為保障甲方之權益，關於第二條之約定雙方協議由丙方之陳政│
│    │        │              │    孝開立同額之商業本票供甲方收執，乙方如未於期限內（開工│
│    │        │              │    執照核發後15日內）付清押租金，甲方即得持票據為追索。  │
│    │        │              │四、為求工程順遂進行，甲方起造人丁○○與業昌公司簽訂之工程│
│    │        │              │    承攬合約，經協議甲方同意業昌公司可將該興建工程轉由丙方│
│    │        │              │    戊○○經營之亞卿工程有限公司承包，而亞卿工程有限公司同│
│    │        │              │    意無償、無條件將該廠房興建完成，而就該興建工程之一切工│
│    │        │              │    程款項概與甲方全體（含起造人）無涉，如有工程款項事宜概│
│    │        │              │    由乙丙方負責。然甲方保證日後絕無其他地主及出租人之外力│
│    │        │              │    介入而再致工程延誤或停工。                            │
│    │        │              │五、關於租金給付起算日，甲乙雙方同意更改94年12月1 日起算，│
│    │        │              │    其餘約定不變。                                        │
│    │        │              │六、如該廠房興建工程因乙丙方之事故至工程無法完成，乙丙方同│
│    │        │              │    意將該押租金全數由甲方沒收，並願意回復原狀。          │
│    │        │              │七、乙方並同意開工執照核發後始可再動工，而就本工程如有疑慮│
│    │        │              │    應會同建築師、甲乙丙等四方共同協議，並為備忘錄。      │
│    │        │              │八、關於本日之協議，丙方二人同意就甲乙雙方前於94年7 月23日│
│    │        │              │    簽訂之租賃契約及94年10月9 日之協議書為乙方之連帶保證人│
│    │        │              │    ，願負該約定及民法連帶保證責任。                      │
├──┼────┼───────┼─────────────────────────────┤
│ 5  │94.10.26│業昌公司因應94│授權書（業昌公司授權黃福城授權書）內容：                  │
│    │        │.10.19部分地主├─────────────────────────────┤
│    │        │與喬亞及被告轉│授權黃福成先生代理本公司簽立本公司承攬丁○○廠房興建工程拋│
│    │        │包協議書所為之│棄切結書，恐空口無憑，特例此授權殊為據。                  │
│    │        │拋棄法定抵押權├─────────────────────────────┤
│    │        │切結書        │放棄切結書（業昌公司拋棄法定抵押權）內容：                │
│    │        │              ├─────────────────────────────┤
│    │        │              │業昌公司因承攬丁○○廠房興建工程，今願拋棄該既物之法定抵押│
│    │        │              │權，亦保證不得以工程為擔保向第三人借貸款項，恐空口無憑，故│
│    │        │              │立書為憑。                                                │
├──┼────┼───────┼─────────────────────────────┤
│ 6  │94.11.08│開工申請書    │開工申請書暨剩餘土石方處理計畫                            │
├──┼────┼───────┼─────────────────────────────┤
│ 7  │94.11.22│縣政府以業昌公│桃園縣政府94.11.22府工建字第0940328980號處分書            │
│    │(28)    │司就本案未經備├─────────────────────────────┤
│    │        │查即擅自動工裁│主旨：受處分人業昌營造股份有限公司 (94) 桃縣工建執照字第會│
│    │        │處該公司罰緩  │      園2447號建築工程建築物施工計畫書未經備查即擅自動工拆│
│    │        │              │      除，違反建築法第五十六條估定，爰依同法第八十七條規定│
│    │        │              │      處以罰鍰新臺幣玖仟元整，如有違反建築法第五十八條（危│
│    │        │              │      害公共安全者）規定情事，將由貴公司負一切責任，請查照│
│    │        │              │      。                                                  │
│    │        │              │說明：（節錄）                                            │
│    │        │              │  一、受處分人：(一)業昌營造股份有限公司。…。              │
│    │        │              │  二、違法事實：依據貴公司94年11月08日建築師簽證現況相片及│
│    │        │              │      先行動工切結書。                                    │
│    │        │              │  三、理由及法令依據：查本工程未經備查即先行動工拆除，已違│
│    │        │              │      反建築法第五十六條規定。                            │
│    │        │              │  四、證據：依據貴公司94年11月8 日先行動工切結書、現況照片│
│    │        │              │      及建築物施工計畫書（營建混合物處理計畫書）。        │
│    │        │              │  五、…。                                                │
├──┼────┼───────┼─────────────────────────────┤
│ 8  │94.12.06│謝輝池建築師就│94年12月06日謝輝池建築師事務所「平面圖補標高程」申請書    │
│    │        │本案設計圖申請│主旨：起造人丁○○先生委託本所94桃縣工建執照字第會園圍0244│
│    │        │補繪標高及補標│      7 號建照執照，因平面圖補標高程，如圖所示，懇請核准。│
│    ├────┤設基地內排水申├─────────────────────────────┤
│    │94.12.07│請函暨縣府同意│桃園縣政府94年12月07日府建工建字第0940343057號函          │
│    │        │書（惟均未變更│主旨：貴事務所94桃縣工建執照字第會園02447 號建築執照，申請│
│    │        │原建築藍圖之設│      於平面圖補標高程一案，本府准予更正備查，復請查照。  │
│    ├────┤計）          ├─────────────────────────────┤
│    │94.12.14│              │94年12月13日謝輝池建築師事務所「補標設基地內排水」申請書  │
│    │        │              │主旨：起造人丁○○先生委託本所申請之94桃縣工建執照字第會園│
│    │        │              │      2447號建照執照，擬補標設基地內排水，如圖所示，懇請核│
│    │        │              │      准。                                                │
│    ├────┤              ├─────────────────────────────┤
│    │94.12.15│              │桃園縣政府94年12月15日府建工建字第0940351842號函          │
│    │        │              │主旨：貴事務所設計94年桃縣工建執照地會園2447號建築執照，申│
│    │        │              │      請補標設基地內排水一案，本府准予更正備查，復請查照。│
├──┼────┼───────┼─────────────────────────────┤
│ 9  │95.01.02│縣政府核准開工│桃園縣政府95年1 月2 日府工建字第0000000000號函            │
│    │        │              ├─────────────────────────────┤
│    │        │              │主旨：台端申請（94）桃縣工建執照字第會園02447 號建築工程開│
│    │        │              │      工暨營建剩餘土石方處理計畫書乙案，復請查照。        │
│    │        │              │說明：                                                    │
│    │        │              │  一、依據貴公司九十四年十一月八日開工申請書暨剩餘土石方處│
│    │        │              │      理計畫書辦理。                                      │
│    │        │              │  二、本局未派員勘查，監造人應負責勘驗承造人應核准圖樣施工│
│    │        │              │      。                                                  │
│    │        │              │  三、本案依本府93年3 月1 日府工建字第0930045252號函示請於│
│    │        │              │      申報一樓頂版勘驗時檢附電信、自來水、電器及消防等設備│
│    │        │              │      審查許可證明文件備查加註建照。                      │
│    │        │              │  四、本案依內政部營建署90年1 月20日台9082274 號函辦理。請│
│    │        │              │      於申報放樣時檢附剩餘土石方堆置證明文件（施工中產生之│
│    │        │              │      營建混合物處理計畫書）加註建照。                    │
│    │        │              │  五、本案已先行動工，並依本府九十四年十一月二十八日處份書│
│    │        │              │      繳交罰款在案。                                      │
│    │        │              │  六、依行政與技術分離之原則本案申請剩餘土石方處理計畫由建│
│    │        │              │      築師與相關技師負責，本府依「桃園縣營建剩餘土石方管理│
│    │        │              │      要點」規定予以備查。                                │
│    │        │              │  七、本案管制之營建剩餘土石方土質為B4，數量為4454立方公尺│
│    │        │              │      流向管制編號為BEJ21732，運送憑證序號為Ｚ0000000000 號│
│    │        │              │      至Ｚ0000000000 號（依鬆方數量），請承造人據以製作運送│
│    │        │              │      憑證四聯單，並於基礎勘驗時檢附彙整完成之處理記錄表及│
│    │        │              │      運送憑證副聯送府備查，並依兩階段網路申報方式上網登錄│
│    │        │              │      （網址：略）。                                      │
│    │        │              │  八、剩餘土石方應確實運送至申報之收容處「西濱快速公路（WH│
│    │        │              │      09-2標）51K+198-54K+425 側車道新建工程」，且不得有造│
│    │        │              │      成二次公害之情形。                                  │
│    │        │              │  九、若涉變更處理計畫時，應另行報府備查後始得為之。      │
│    │        │              │  十、檢還建築執照正本一只。                              │
│    │        │              │  十一、運載車輛應確實依道路交通管理處罰條例第29-2條之規定，│
│    │        │              │      裝載貨物不得有超載之情事。                          │
│    │        │              │  十二、本案因申請人補正資料故誤公文處理時效，如有因造成申請│
│    │        │              │      人工程延誤由申請人全權負責。                        │
│    │        │              │正本：丁○○  君                                          │
│    │        │              │副本：業昌營造股份有限公司、庚○○建築師事務所、亞卿工程有│
│    │        │              │      限公司、桃園縣政府稅捐稽徵處、桃園縣政府警察局、本府│
│    │        │              │      工務局建築管理課                                    │
├──┼────┼───────┼─────────────────────────────┤
│ 10 │95.01.16│監造人庚○○建│庚○○95年1 月16日函（下稱：監造人第一次停工函）          │
│    │        │築師以承造人業├─────────────────────────────┤
│    │        │昌公司未放樣即│受文者：業昌營造股份有限公司                              │
│    │        │動工之第一次函│副本受文者：丁○○                                        │
│    │        │請起造人業昌公│主  旨：貴公司承作丁○○桃園縣田心子段田心子小段601-等8筆 │
│    │        │司停工函      │        土地地號營建工程請先放樣再挖土。                  │
├──┼────┼───────┼─────────────────────────────┤
│ 11 │95.01.26│縣政府經民眾陳│桃園縣政府95年1 月26日府工建字第0950023350號函            │
│    │        │報前往現場會勘├─────────────────────────────┤
│    │        │紀錄          │主旨：檢送本局95年1 月16日下午2 時30分「大園鄉○○路○段77│
│    │        │              │      號旁」（94桃縣工建會園02447 號；大園鄉○○○段田心小│
│    │        │              │      段60-1等八筆地號土地）挖取土石會勘紀錄乙份，請查照。│
│    │        │              │說明：依據95年1 月 16日建管便簽辦理。                     │
│    │        │              │正本：詳如簽到簿出列席人員                                │
│    │        │              │副本：工務局                                              │
│    │        │              ├─────────────────────────────┤
│    │        │              │會勘紀錄【案由：民眾陳報土石採取案現勘紀錄】              │
│    │        │              │一、時間：95年1 月16日下午2 時30分                        │
│    │        │              │二、地點：大園鄉○○路○段77號旁工地 (94)桃縣工建會園0244 │
│    │        │              │    7號                                                   │
│    │        │              │三、與會人員：詳如簽到簿。                                │
│    │        │              │四、會議結論：                                            │
│    │        │              │    1.經查本案未依建築法第五十六條規定申報放樣勘驗，而先行│
│    │        │              │      施工，本府將依建築法第八十七條規定處分。            │
│    │        │              │    2.請起承監造人儘速補正放樣計畫，俾憑本府查明是否有超挖│
│    │        │              │      情形。                                              │
│    │        │              │    3.土石方流向請確依營建剩餘土石方計畫書內容執行流向管制│
│    │        │              │      。                                                  │
│    │        │              │簽報簿（與會人員）：                                      │
│    │        │              │工務局：（略）／城鄉發展局：（略）／地政局：（略）／環保局│
│    │        │              │：（略）／工商局（略）／亞卿工程：戊○○／收土單位：鋸邦營│
│    │        │              │造：陳祺霖、霖廷峰。                                      │
├──┼────┼───────┼─────────────────────────────┤
│ 12 │95.01.22│監造人庚○○建│庚○○95年1 月22日函（下稱：監造人第二次停工函）          │
│    │        │築師以承造人業├─────────────────────────────┤
│    │        │昌公司未放樣即│受文者：業昌營造股份有限公司                              │
│    │        │動工之第二次函│副本受文者：丁○○                                        │
│    │        │請起造人業昌公│主旨：貴公司承做丁○○君桃園縣田心子段田心子小段60-1等8 筆│
│    │        │司停工函      │      土地地號之營建工程，其放樣工程雖未完成，但現場地盤已│
│    │        │              │      經可以確定超挖，請立即停工，等待放樣完成並向縣政府工│
│    │        │              │      務局完成備查核可，才可復工。                        │
├──┼────┼───────┼─────────────────────────────┤
│ 13 │95.01.26│桃園縣政府勒令│桃園縣政府95年1 月26日府工建字第0950028154號函            │
│    │        │業昌公司停工函├─────────────────────────────┤
│    │        │              │主旨：貴公司承造本縣大園鄉「丁○○廠房新建工程」建照號碼 (│
│    │        │              │      94) 桃縣工建字第會園02447 號，查有違反建築法58條之情│
│    │        │              │      事，自文到之日起勒令停工，詳如說明，請查照。        │
│    │        │              │說明：                                                    │
│    │        │              │  一、依據庚○○建築師事務所（監造人）95年1 月23日函辦理。│
│    │        │              │  二、本府前於95年1 月16日下午2 時30分派員前往旨揭工地現場│
│    │        │              │      勘查（95年1 月26日府工建字第09500233501 號函諒達），│
│    │        │              │      因案涉違反建築法第56條規定放樣未經許可先行動工，爰依│
│    │        │              │      同法第87條規定處分（95年1 月26日府工建字第0950002335│
│    │        │              │      0 號）在案，合先敘明。                              │
│    │        │              │  三、本案因放樣未經報准經監造人申復貴公司有不當超挖情事，│
│    │        │              │      本案依建築法第58條規定請於文到日起勒令停工，本案執照│
│    │        │              │      並與列管，並請起承監造人依法完成放樣、開挖範圍及土方│
│    │        │              │      數量審認經會勘認定後始准開工。                      │
│    │        │              │  四、副本抄送桃園縣警察局大園分局，請貴轄單位就近協助稽查│
│    │        │              │      ，本案如有未解除停工前違法復工情事經制止不從者，請惠│
│    │        │              │      予協助蒐證並通知本府。                              │
│    │        │              │正本：業昌營造股份有限公司                                │
│    │        │              │副本：桃園縣政府大園分局、丁○○君、庚○○建築師事務所、公│
│    │        │              │      務局建管課                                          │
│    │        ├───────┼─────────────────────────────┤
│    │        │縣政府以業昌公│桃園縣政府95年1 月26日府工建字第0950029336號處分書        │
│    │        │司就本案施工放├─────────────────────────────┤
│    │        │樣未經勘驗備查│主旨：受處分人業昌公司94桃縣工建字第會園02447 號建築工程施│
│    │        │即擅自動工裁處│      工放樣未經勘驗備查，即先行動違反建築法第56條規定，援│
│    │        │該公司罰緩    │      依同法第87條處以新臺幣9,000 元罰鍰，如有違反建築法第│
│    │        │              │      58條（危害公共安全）規定情事，將由貴公司負責一切責任│
│    │        │              │      。                                                  │
│    │        │              │說明：                                                    │
│    │        │              │  一、受處分人：(一)名稱：業昌營業股份有限公司。(二)…。      │
│    │        │              │  二、違法事實：依據本府95年1 月16日下午2 時30分，稽查貴公│
│    │        │              │      司承造「丁○○廠房新建工程」94桃建工建字第會園02447 │
│    │        │              │      號工地，工程放樣申報未經備查即擅自動工。            │
│    │        │              │      (一)理由及法令依據：查本案工程放樣申報未經備查，即先行│
│    │        │              │        動工，已經違反建築法第56條規定。                  │
│    │        │              │      (二)證據：依據本府95年1 月16日下午2 時30分查貴公司承造│
│    │        │              │       「 丁○○廠房新建工程」94桃縣工建字第會園02447 號工│
│    │        │              │        地會勘紀錄。                                      │
│    │        │              │      (三)繳款方式及地點：…。                              │
│    │        │              │      (四)應辦事項：應加強工地安全之維護管理，如有違反建築法│
│    │        │              │        第58條（危害公共安全者）或91條規定情事，依法將由貴│
│    │        │              │        公司負責一切責任，請儘速辦妥建築物施工勘驗申報手續│
│    │        │              │        送府備查。                                        │
│    │        │              │      (五)…。                                              │
│    │        │              │正本：業昌營造股份有限公司                                │
│    │        │              │副本：庚○○建築師事務所、亞卿工程有限公司、本府環境保護局│
│    │        │              │      、工務局建管課。                                    │
├──┼────┼───────┼─────────────────────────────┤
│ 14 │95.02.13│縣政府以有疑似│「丁○○廠房新建工程」疑似超挖土石案會勘簽到簿            │
│    │        │超挖土石之情第├─────────────────────────────┤
│    │        │二次會勘      │一、會勘時間：95年2 月13日下午2 時。                      │
│    │        │              │二、地點：大園鄉○○路○ 段77號旁工地。                    │
│    │        │              │三、出席單位及人員：如報到簿。                            │
│    │        │              │四、會勘紀錄：                                            │
│    │        │              │    (一)（工商發展局）本案係經目的事業主管機關核准之施作，其│
│    │        │              │      衍生之土石挖掘及外運行為，會請依主管法令予以核處，非│
│    │        │              │      屬土石採取法管理範疇。                              │
│    │        │              │    (二)（監造單位）經本事務所委託實測結果，本案目前挖掘實測│
│    │        │              │      圖如附件一，其超挖面積約4,000 ㎡，深度約5.2M，共計超│
│    │        │              │      挖25,000㎡。                                        │
│    │        │              │    (三)（承包商）承商目前所挖掘之全部土方，因數量眾多尚須統│
│    │        │              │      計查明。                                            │
│    │        │              │    (四)（工務局）                                          │
│    │        │              │      1.經現勘結果，現勘超挖部份，疑似涉及非本案基地之大園│
│    │        │              │        鄉○○○段田心子小段58-4部份土地。                │
│    │        │              │      2.目前基地部份圍籬損壞，請承商儘速修復。            │
│    │        │              │      3.請監造單位提供更詳細之現況實測圖（標示尺寸數據）。│
│    │        │              │      4.請起承監造人提報本案後續改善計畫及開挖部份之土石流│
│    │        │              │        向。                                              │
│    │        │              │      5.請起承監造人加強本工地之公安維護，並付管理之責。  │
│    │        │              │報到簿參與人員：                                          │
│    │        │              │工務局：（略）／工商發展局：（略）／設計人：謝輝池／監造人│
│    │        │              │：庚○○／地主代表：丁○○、陳松峰、甲○○、丙○○／營造廠│
│    │        │              │：黃福城／施作單位：戊○○。                              │
├──┼────┼───────┼─────────────────────────────┤
│ 15 │95.02.23│縣府命改善計畫│桃園縣政府95年2月23日府工建字第0950051238號函             │
│    │        │              │主旨：檢送本局95年2 月13日下午2 時「許源順廠房新建工程」（│
│    │        │              │      94桃縣工建會園02447 號；大園鄉○○○段田心子小段60-1│
│    │        │              │      等八筆土地）疑似超挖土石按會勘紀錄一份並報改善計畫，│
│    │        │              │      請查照。                                            │
│    │        │              │說明：                                                    │
│    │        │              │  一、依據95年2月8日府工建字第0950035664號函辦理。        │
│    │        │              │  二、請起承監造人於3 月2 日前依建築法58條提出改善（修改）│
│    │        │              │      計畫並函下列文件送府核備，否則由本府依建築法、建築師│
│    │        │              │      法、營造業法及營建剩餘土石方自治條例相關規定辦理。  │
│    │        │              │      (一)現況實測報告：                                    │
│    │        │              │        1.實測圖含深度及位置等必要尺寸。                  │
│    │        │              │        2.核准開挖面積、數量計算是及超挖範圍數量。        │
│    │        │              │        3.現況照片。                                      │
│    │        │              │        4.其他必要文件。                                  │
│    │        │              │      (二)土石流向說明（含實際運送土石種類、數量及運棄地點）│
│    │        │              │  三、副本抄送本府工商發展局及城鄉發展局（請視同正本處理）│
│    │        │              │      ，本案經現勘結果因開挖範圍已經超過建造執照及開工計畫│
│    │        │              │      核准之範疇，請查明盜濫採事宜依權管法令核處並通知本局│
│    │        │              │      ，另副抄桃園縣政府警察局大園分局，本案前以95 年1月26│
│    │        │              │      日府工建字第0950028154號函（諒達）勒令停工並請貴轄就│
│    │        │              │      近協助稽查，倘未經解除停工前違法復工經制止不從者，請│
│    │        │              │      惠予協助蒐證並通知本府。                            │
├──┼────┼───────┼─────────────────────────────┤
│ 16 │95.02.24│檢察官現場勘驗│勘驗筆錄                                                  │
│    │        │              ├─────────────────────────────┤
│    │        │              │(一)勘驗情形：                                              │
│    │        │              │  1.建築師庚○○提供之「現場實測圖」在比照現場狀況，現場挖│
│    │        │              │    掘面積沿圍籬挖掘，與原應建築之3 公尺線及建物結構線明顯│
│    │        │              │    不符。令工務局建管課及大園分局就現場挖掘臨界線及挖掘縱│
│    │        │              │    深及現場實況拍照留存送署參辦。                        │
│    │        │              │  2.入口處是否涉及回填廢棄物，將擇日會同相關人員及環保局人│
│    │        │              │    員現場開挖，以暸解是否涉及廢棄物清理之相關法則。      │
│    │        │              │  3.令大園分局於現場設置巡邏箱或為其他管制措施。          │
│    │        │              │  4.令公務局及監造人提供現場土石是否涉及超挖、盜挖砂石之相│
│    │        │              │    關證據。                                              │
│    │        │              │(二)在場人員：                                              │
│    │        │              │  1.桃園縣政府警察局：（略）                              │
│    │        │              │  2.檢察官：（略）                                        │
│    │        │              │  3.其他人員：桃園縣政府工務局：（略）／環保局；（略）／建│
│    │        │              │    築師庚○○／地主：無阿順、丙○○、己○○／被告戊○○／│
│    │        │              │    （其他略）                                            │
└──┴────┴───────┴─────────────────────────────┘


司法院資訊處製作；財團法人民間司法改革基金會備份。
